臺灣板橋地方法院民事判決　　　　　　 93年度簡上字第280號
上　訴　人　乙○○
被　上訴人　甲○○
上列當事人間債務人異議之訴事件，上訴人對於中華民國93年9
月30日臺灣板橋地方法院板橋簡易庭93年度板簡字第1787號第一
審判決提起上訴，經本院於94年3 月15日言詞辯論終結，判決如
下：
    主  文
上訴駁回。
第二審訴訟費用由上訴人負擔。
    事實及理由
一、上訴人起訴主張：兩造為男女朋友關係，於民國92年11月23
    日，因喝酒後互毆，致上訴人受內傷，被上訴人受外傷，事
    後雙方在中和南勢角派出所，經台北縣中和市調解委員會委
    員調解，上訴人同意賠償被上訴人新台幣（下同）24萬元，
    並於調解成立當日給付被上訴人4 萬元，其餘之20萬元則分
    期償還，上訴人嗣於92年12月1 日先給付被上訴人3,000 元
    ，復於93年1 月6 日匯款20萬元至被告在中和農會帳號0000
    0000000000000 帳戶，而全部清償完畢，詎被上訴人竟持上
    述調解書（台北縣中和市調解委員會92年刑調字第1187號）
    聲請強制執行，由本院民事執行處以93年度執字第21147 號
    受理，為此提起債務人異議之訴等情，並聲明：本院93年度
    執字第21147 號損害賠償執行事件所為之強制執行程序應予
    撤銷。
    被上訴人則以：上訴人匯款20萬元予被上訴人，係履行92年
    12月29日與被上訴人之分手協議，與上述傷害調解無關等語
    置辯，並聲明：上訴人之訴駁回。
二、原審為上訴人全部敗訴之判決，經其聲明不服，提起上訴，
    並於本院聲明：（一）原判決廢棄；（二）本院93年度執字
    第21147 號損害賠償執行事件所為之強制執行程序應予撤銷
    。被上訴人則聲明：上訴駁回。
三、上訴人主張其已匯款20萬元予被上訴人，將台北縣中和市調
    解委員會92年刑調字第1187號調解書所載債務，全部清償完
    畢之事實，固據提出匯款申請書及調解書影本各一件為證，
    被上訴人亦承認有收受該匯款，惟否認係清償調解書所載債
    務，並以前詞置辯。經查：
（一）依上訴人所為兩造因傷害調解，上訴人同意賠償被上訴人
      24萬元，於調解當日給付4 萬元，其餘20萬元分期償還，
      先於92年12月1 日給付3,000 元，復於93年1 月6 日匯款
      20萬元，而全部清償完畢之陳述，上訴人於92年12月1 日
      給付3,000 元後，僅欠被上訴人19萬7,000 元，且仍得分
      期償還，乃上訴人於93年1 月6 日一次匯款20萬元予被上
      訴人，非惟與所欠19萬7,000 元之金額不同，且與分期償
      還之還款方式不符，自難遽認該20萬元匯款，確係用以清
      償調解書所載債務。
（二）況被上訴人抗辯上訴人匯款20萬元予被上訴人，係履行92
      年12月29日與被上訴人之分手協議等節，業經被上訴人提
      出兩造92年12月29日協議書一件為證，且上訴人亦不否認
      有書立該協議書，按上開協議書載明：「雙方因個性不合
      分手，男方附（付）貳拾萬元，女方無權過問男方行動結
      婚交女朋舞伴。特別註明：錢一星期附（付）女方」等語
      ，觀諸其應付款金額及時間，顯上訴人於93年1 月6 日匯
      款20萬元予被上訴人，係為履行該協議書所載債務無訛，
      是被上訴人所辯自堪採信。
（三）上訴人雖主張被上訴人於92年12月26日帶人恐嚇毆打上訴
      人，稱調解書分期太久，逼上訴人一次付清，上訴人乃貸
      款20萬元一次付清，以求分手清楚，因協議書係上訴人受
      被上訴人恐嚇所為，上訴人依民法第92條第1 項前段規定
      撤銷之，自無履行之必要，故上訴人於93年1 月6 日一次
      匯款20萬元予被上訴人，並非履行該分手協議，實為履行
      調解內容云云。然上訴人對於上開有利於己之恐嚇積極事
      實，並未舉證以實其說，所為主張即無可取。
（四）綜上所述，上訴人主張其已匯款20萬元予被上訴人，將台
      北縣中和市調解委員會92年刑調字第1187號調解書所載債
      務，全部清償完畢之事實，既為被上訴人所否認，且上訴
      人亦未能積極舉證證明之，故尚難信為真實。
四、從而，上訴人提起本件債務人異議之訴，請求判決本院93年
    度執字第21147 號損害賠償執行事件所為之強制執行程序應
    予撤銷，為無理由，應予駁回。原審為上訴人敗訴之判決，
    經核於法並無不合，上訴意旨求予廢棄改判，為無理由，應
    駁回其上訴。
五、本件事證已臻明確，兩造其餘主張、陳述、舉證及攻擊防禦
    方法，經本院審酌後，認與判決結果不生影響，爰不一一論
    述，附此敘明。
據上論結，本件上訴為無理由，依民事訴訟法第436 條之1 第3
項、第449 條第1 項、第78條，判決如主文。
中　　華　　民　　國　　94　　年　　3 　　月　　29　　日
                  民事第二庭    審判長法　官　林玫君
                                      法　官　徐福晉
                                      法　官　連士綱
以上正本證明與原本無異。
本判決不得上訴。
中　　華　　民　　國　　94　　年　　3 　　月　　29　　日
                                      書記官　李宏明
